【裁判字號】    90,交易,202
【裁判日期】    900807
【裁判案由】    過失致死
【裁判全文】
臺灣雲林地方法院刑事判決
    公  訴  人  臺灣雲林地方法院檢察署檢察官
    被      告  甲○○
右列被告因過失致死案件，經檢察官提起公訴（九十年度偵字第二八八七號），本院
判決如左：
    主  文
甲○○因過失致人於死，處有期徒刑伍月，如易科罰金，以參佰元折算壹日，緩刑貳
年。
    事  實
一、甲○○於民國九十年六月十三日上午八時四十八分許，駕駛車號Ｍ９－３９５６
    號自小客車，沿雲林縣台一線公路由莿桐往斗南（即南向北）方向行駛，途經雲
    林縣斗南鎮田頭里台一線二三六．五公里一五一．二公尺南向處時，原應注意車
    前狀況，並隨時採取必要之安全措施，且與前車應保持隨時可以煞停之距離，而
    依當時天候為晴天、日間有自然光線、路面乾燥、無缺陷、無障礙物及視距良好
    等客觀環境判斷，亦無不能注意之情事。詎甲○○疏未注意上揭規定，見程鳳鈞
    騎乘車號ＭＥＮ－９６５號重機車，在同向前方之外側慢車道行駛，甲○○猶貿
    然以時速約六十至七十公里之速度行駛，適行至上開地點因程鳳鈞亦疏未注意其
    轉彎車應讓直行車先行，及在快慢車道間變換車道應注意安全距離，即驟然左轉
    欲穿越中間分隔島，甲○○見狀乃緊急煞閃，惟因車速過快無法煞停，致甲○○
    所駕上開自小客車右前側保險桿處撞及程鳳鈞所騎機車之左側腳踏板處，程鳳鈞
    並因此彈上甲○○車輛之擋風玻璃，而受有頭部挫傷，引發顱內出血等傷害，經
    送醫急救，仍因傷重不治於同年月十四日上午三時十六分許死亡。甲○○於肇事
    後，隨即以電話報案，並於警員到達現場處理時，自首犯罪，而接受裁判。
二、案經程鳳鈞父母乙○○及張淑枝告訴及雲林縣警察局斗南分局報請臺灣雲林地方
    法院檢察署檢察官相驗後自動簽分偵查起訴。
    理  由
一、右揭事實，迭據被告甲○○於警訊及偵審中坦白承認，核與告訴人乙○○及張淑
    枝即被害人程鳳鈞父母所指訴被害人程鳳鈞因本件車禍死亡，及證人戴嘉崑證述
    之情節相符，並有道路交通事故調查報告表及照片二十一幀在卷可資佐證。而被
    害人程鳳鈞確係因本件車禍受傷死亡，亦經臺灣雲林地方法院檢察署檢察官督同
    法醫師相驗屬實，製有驗斷書、相驗屍體證明書、勘驗筆錄等及相驗照片九幀附
    卷可稽。
二、按汽車行駛時，駕駛人應注意車前狀況，並隨時採取必要之安全措施，道路交通
    安全規則第九十四條第三項定有明文。本件被告駕駛車輛自應注意上開規定，小
    心駕駛謹慎為之，且依當時晴天、日間有自然光線、路面乾燥、無缺陷、無障礙
    物及視距良好等客觀環境判斷，亦無不能注意之情事。詎甲○○疏未注意上揭規
    定減速慢行，仍貿然以時速約六、七十公里之速度行駛，致見及被害人程鳳鈞變
    換車道欲左轉穿越中間分隔島時，不及煞閃，而發生碰撞，為肇致本件事故之原
    因，其行為顯有過失。雖被害人程鳳鈞駕駛機車，行經上開地點，疏未注意其轉
    彎車應讓直行車先行，及在快慢車道間變換車道應注意安全距離，即驟然左轉欲
    穿越中間分隔島，亦屬有過失，惟仍無從解免被告過失之責。被害人甲○○確因
    本件車禍死亡，故被告之上開過失行為，與被害人程鳳鈞之死亡結果間，具有相
    當因果關係。本件事證明確，被告過失犯行堪以認定。
三、核被告所為，係犯刑法第二百七十六條第一項之過失致人於死罪。被告肇事後，
    於未經偵查犯罪機關發覺前，即向警方以電話報案，並向前往處理之警員坦承肇
    事，而接受偵訊，業經證人即至現場處理之警員戴嘉崑於檢察官相驗時證述屬實
    ，復有被告警訊筆錄及雲林縣警察局斗南分局新光所變死案件初步調查報告在卷
    ，符合自首之要件，應依刑法六十二條前段規定，減輕其刑。爰審酌被告因過失
    造成被害人程鳳鈞死亡，損害固非輕微，惟念其無不良素行，及被害人程鳳鈞騎
    車肇事亦有過失，被告過失程度尚輕，暨其已與被害人家屬達成民事和解，賠償
    新臺幣二百十六萬元（參照卷附之雲林縣斗南鎮調解委員會調解書），並坦承犯
    行，態度尚佳等一切情狀，量處如主文所示之刑，並諭知易科罰金之折算標準，
    以資懲儆。末查被告前未曾受有期徒刑以上刑之宣告，有卷附臺灣雲林地方法院
    檢察署刑案資料查註紀錄表及臺灣高等法院被告全國前案紀錄表各一份可按，其
    偶因過失罹犯本罪，犯後復知悔悟，經受此科刑宣告之教訓後，當益知警惕，而
    無再犯之虞，且被告尚年輕，並有正當職業，本院綜合各情，認對其所宣告之刑
    ，以暫不執行為適當，爰併宣告緩刑二年，以勵來茲而啟自新。
據上論斷，應依刑事訴訟法第二百九十九條第一項前段，刑法第二百七十六條第一項
、第六十二條前段、第四十一條第一項前段、第七十四條第一款，罰金罰鍰提高標準
條例第一條前段、第二條，判決如主文。
本案經檢察官林良蓉到庭執行職務。
中      華      民      國      九十      年      八      月      七    日
                                        臺灣雲林地方法院刑事第一庭
                法  官  廖  國  勝
右正本證明與原本無異。
如不服本判決，應於判決送達後十日內向本院提出上訴狀( 應附繕本 )。
                                            書記官  顏  錦  清
中      華      民      國      九十      年      八      月      七    日
附錄本案論罪科刑法條：
刑法第二百七十六條
因過失致人於死者，處二年以下有期徒刑、拘役或二千元以下罰金。
從事業務之人，因業務上之過失犯前項之罪者，處五年以下有期徒刑或拘役，得併科
三千元以下罰金。


司法院資訊處製作；財團法人民間司法改革基金會備份。
